# 已报废待处置的固定资产如何处置？

提问人：yuanyang75 时间：2018-06-12 08:40:29
陈版您好，有个问题想请教您。 公司老工厂因土地被政府征收，固定资产已被董事会批准报废，已停产封存。 目前资产在评估、挂牌处置等程序，但该程序持续时间几乎半年以上。 那么：1.在该期间该固定资产是否仍需计提折旧？ 2.若不计提折旧，公司又该做何会计处理？@chenyiwei

回答人：chenyiwei
封存的固定资产不属于持有待售，而是“暂时闲置的固定资产”，故封存期间仍应计提折旧，计入管理费用。 另外，对封存中的固定资产，由于封存本身是一种减值迹象，故应对此谨慎进行减值测试和计提减值准备。

提问人：跨度防护 时间：2018-06-12 21:23:29
陈版，封存不是持有待售的意思吗？

回答人：chenyiwei
持有待售必须满足准则规定的条件才成立。封存在很多情况下只是单纯的闲置，尚未满足持有待售的判断条件。

提问人：zengfengxia 时间：2018-06-13 10:53:31
陈版，大型设备中替换件，企业一般会有一定量的备货，已安装的根据固定资产准则应将其作为单独固定资产核算期原值和折旧，但购入后尚未使用替换件，如果也提及折旧或许等到安装使用时或许其净值已经极低，这种情况下是不是可以针对已使用和未使用的分别确定其折旧方法？或者针对未使用的不计提？

回答人：chenyiwei
可以。以前民航业核算办法对高价周转件的规定就是类似的。

提问人：yuanyang75 时间：2018-06-27 10:49:26
陈版，该部分固定资产可认定为处于处置状态吗？这样就终止确认固定资产，因为该部分固定资产不再用于生产或出租。

回答人：chenyiwei
不是，只能按暂时闲置处理。